DAWID FLORIAN



KONTAKT

532 645 060

dawidflorian99@gmail.com

dawidflorian.pl

In linkedin.com/in/florian-dawid

github.com/git-df

EDUKACJA

INFORMATYKA,

INŻYNIER "Politechnika Rzeszowska" 2019 — 2023

INFORMATYKA,

TECHNIK "Zespół Szkół Elektrycznych i Ogólnokształcących w Krośnie" 2015 - 2019

KOMPETENCJE

.Net Core | C#

Razor Pages | MVC | Blazor

REST API

HTML | CSS | JS

MS SQL | PostgreSQL

LINO

Entity Framework Core

MediatR (CQRS)

Mapper

Identity

XUnit

GIT

Postman

C++

IIRA

Confluence

Slack | Zoom | Teams

O MNIE

Jestem tegorocznym absolwentem studiów informatycznych. Od ponad 8 lat mam do czynienia z informatyką, której uczyłem się od technikum. Przez ten czas przyswoiłem dużo informacji oraz zagadnień związanych z tą dziedziną. Platformą .Net zainteresowałem się na pierwszym roku studiów. Przez ten czas udało mi się zrealizować kilka projektów z wykorzystaniem tej technologii, takich jak system dla wypożyczalni samochodów (Blazor, Rest API, MS SQL). Bardzo dużo się nauczyłem, szczególnie używania tych technologii w praktyce.

DOŚWIADCZENIE

MŁODSZY SPECJALISTA IT

9bits | 07/2022 — OBECNIE

MS SQL, PostgreSQL, Postman, Swagger, Datadog, Grafana, Nagios, OpenSearch, PagerDuty, Kibana, RDP, SSH, JIRA, Confluence

Od ponad roku pracuję na stanowisku młodszego specjalisty IT w firmie specjalizującej się tworzeniem oprogramowania. Na co dzień zajmuje się:

- Monitorowanie usług oraz serwerów.
- Testowanie API.
- Testowanie ręczne, regresyjne aplikacji webowych oraz mobilnych.
- Analiza oraz rozwiązywanie problemów zgłaszanych przez klientów.
- Prowadzenie dokumentacji.

PRAKTYKA ZAWODOWA

Soft Integration | 2012 — 2014

WordPress, HTML, CSS

Podczas wakacji odbywałem praktyki, pracując w firmie zajmującej się tworzeniem oraz rozwijaniem systemów ERP. Do moich zadań należało:

- Aktualizowanie treści oraz dodawanie nowych elementów na stronę internetowa firmv.
- Testowanie rozwiązań wprowadzanych do oprogramowania.

CERTYFIKATY

2021 - Architecting with Google Compute Engine - Google Cloud 2019 - E12, E13, E14 - Technik IT

Wyrażam zgodę na przetwarzanie moich danych osobowych dla potrzeb niezbędnych do realizacji procesu tej oraz przyszłych rekrutacji (zgodnje z ustawa z dnia 10 maja 2018 roku o ochronje danych osobowych (Dz. Ustaw z 2018, poz. 1000) oraz zgodnie z Rozporządzeniem Parlamentu Europejskiego i Rady (UE) 2016/679 z dnia 27 kwietnia 2016 r. w sprawie ochrony osób fizycznych w związku z przetwarzaniem danych osobowych i w sprawie swobodnego przepływu takich danych oraz uchylenia dyrektywy 95/46/WE (RODO)).